【裁判字號】    96,再,55
【裁判日期】    970109
【裁判案由】    排除妨害所有權等
【裁判全文】
臺灣高等法院民事裁定                    96年度再字第55號
再審原告    乙○○
訴訟代理人  甲○○
再審被告    太平洋花園廣場公寓大廈管理委員會
法定代理人  丙○○
訴訟代理人  林明正律師
複代理人    周志吉律師
            丁○○
上列當事人間排除妨害所有權等事件，再審原告對於中華民國95
年10月3日本院95年度上易字第115號確定判決，提起再審之訴，
本院裁定如下：
    主  文
再審之訴駁回。
再審訴訟費用由再審原告負擔。
    理  由
一、按再審之訴係對於確定終局判決聲明不服，請求法院再開訴
    訟之程序，故其聲明僅以應於如何程度廢棄原確定判決及就
    本案如何判決為限，此觀民事訴訟法第496條第 1項、第501
    條第1項之規定自明。倘再審之訴之聲明除表明應於如何程
    度廢棄原判決及就本案如何判決外，合併另為其他聲明，該
    其他聲明部分即非再審程序所得審理。（最高法院85年度台
    抗字第 150號裁判參照）。次按所謂再審之訴不合法，係指
    再審之訴不合程式，或已逾期間，或法律上不應准許者而言
    (最高法院27年抗字第622號判例參照）。
二、本件再審原告提起再審之訴，關於再審聲明第 2項「確認再
    審原告所有坐落於臺北縣三重市○○路○段16號等467戶地下
    室一層，4561建號停車空間編號307號停車位，為再審原告
    之專有部分」，非屬本院95年度上易字第115號確定判決（
    以下簡稱確定判決）之上訴聲明（參本院卷第96-1頁，再審
    原告於提出於本院前審之言詞辯論意旨狀），再審原告於本
    件行言詞辯論時亦自認非屬確定判決之上訴聲明，為訴之擴
    張云云，依上開說明，再審原告此部分聲明，自屬不合法，
    應以裁定駁回之。復按「再審之訴，應以訴狀表明下列各款
    事項，提出於管轄法院為之：一、當事人及法定代理人。二
    、聲明不服之判決及提起再審之訴之陳述。三、應於如何程
    度廢棄原判決及就本案如何判決之聲明。四、再審理由及關
    於再審理由並遵守不變期間之證據。」民事訴訟法第 501條
    第 1項定有明文，故再審聲明與再審理由不可混為一談。再
    審原告執確定判決曾就再審原告主張系爭停車位為再審原告
    之專有部分是否有理由為判斷（本院卷第117 頁反面），主
    張其得將非屬確定判決上訴聲明之系爭停車位為再審原告之
    專有部分作為再審聲明，其主張自無可採。至於再審原告其
    餘之聲明為無理由，本院另以判決駁回之，附此敘明。
三、結論：關於再審原告起訴狀聲明第 2項，其再審之訴為不合
    法，裁定如主文。
中    華    民    國    97    年      1    月    9    日
                    民事第二庭
                        審判長法  官  吳謙仁
                              法  官  李瓊蔭
                              法  官  蘇瑞華
正本係照原本作成。
不得抗告。
中    華    民    國    97    年    1     月    10    日
                              書記官  賴以真


司法院資訊處製作；財團法人民間司法改革基金會備份。
